臺灣橋頭地方法院民事判決
111年度橋小字第354號
原      告  第一產物保險股份有限公司

法定代理人  李正漢  
訴訟代理人  廖常宏  
被      告  劉龍慶  

上列當事人間請求侵權行為損害賠償事件，本院於民國111年5月
10日言詞辯論終結，判決如下： 
    主  文
被告應給付原告新臺幣26,943元，及自民國111年3月2日起至清
償日止，按週年利率百分之5 計算之利息。
訴訟費用新臺幣1,000 元由被告負擔。
本判決第1項得假執行；但被告如以新臺幣26,943元為原告供擔
保，免為假執行。
    事實及理由
一、原告主張：被告於民國109年10月3日17時許駕駛車牌號碼00
    00-00號自小客車，沿高雄市鳥松區神農路內側車道由東往
    西方向行駛，行駛至神農路與中正路路口前，因未注意車前
    狀況，向前追撞原告承保訴外人王凱薇所有並駕駛，停等紅
    燈之車牌號碼000-0000號自小客車（下稱系爭車輛），原告
    已依保險契約給付被保險人新臺幣（下同）26,943元（含塗
    裝17,579元及鈑金9,364元），爰依民法第191 條之2、第21
    3條第3項及保險法第53條之規定提起本件訴訟等語，並聲明
    ：被告應給付原告26,943元，及自起訴狀繕本送達翌日起至
    清償日止，按週年利率5％計算之利息。
二、被告則以：本件車禍發生時，我已經打空檔，慢慢滑行，因
    地面不平，才碰觸到，系爭車輛受損輕微，在外面只要7,00
    0元可以修繕完畢等語，資為抗辯。並聲明：原告之訴駁回
    。
三、本院得心證之理由：
  ㈠原告主張被告駕駛車輛於前開時地與系爭車輛發生碰撞，導
　　致系爭車輛受損的事實，已經提出汽車保險計算書（任意）
    、統一發票、高雄市政府警察局道路交通事故當事人登記聯
    單、行照、駕駛執照、修理費用評估資料、車損照片等件(
    見本院卷第11至31頁)影本在卷足憑，且有本院交通事故資
    料在卷（見本院卷第35至77頁），核閱屬實，且為被告所不
    爭執，是依本院調查證據之結果，堪信原告前揭主張為真。
　㈡依原告所提之修理費用評估資料（見本院卷第23至25），系
    爭車輛之修復費用為26,943元（含塗裝工資17,579元及鈑金
    9,364元），被告雖辯稱修理費用過高，然觀諸上開資料之
    內容，均集中在系爭車輛之後側，本院考量上述維修部位並
    未脫逸被告不慎撞擊系爭車輛之處，倘被告確實係打空檔，
    慢慢向前滑行，為何無法當場煞停，卻依舊撞上系爭車輛？
    顯見被告車輛在追撞系爭車輛之前應有一定行車速度。且系
    爭車輛於本案事故發生後，進入原廠維修，此價位並未超越
    一般社會大眾對於原廠費用之認知，被告亦未就修理費用有
    無偏離常情提出證明，自非可採。
  ㈢綜上所述，原告依保險代位及侵權行為之法律關係，請求被
    告給付原告26,943元，及自起訴狀繕本送達翌日即111年3月
    2日起至清償日止，按週年利率百分之5 計算之利息，為有
    理由，應予准許。
四、本件原告勝訴部分係就民事訴訟法第436 條之8第1 項適用
    小額程序所為被告敗訴之判決，依同法第436 條之20規定，
    應依職權宣告假執行，並依同法第392 條第2 項規定，依職
    權宣告被告預供擔保後，得免為假執行。
五、訴訟費用負擔之依據：民事訴訟法第78條。
中　　華　　民　　國　　111 　年　　5 　　月　　26　　日
    　　　　　　　橋頭簡易庭　法　　　官  郭育秀
以上正本係照原本作成。
民事訴訟法第436條之24第2項：對於本判決之上訴，非以違背法
令為理由，不得為之。
如對本判決上訴，須於判決送達後20日內向本院提出上訴狀，並
須表明原判決所違背之法令及其具體內容與依訴訟資料可認為原
判決有違背法令之具體事實之上訴理由（須按他造當事人之人數
附繕本）。 　　　　　　　　　
中　　華　　民　　國　　111 　年　　5 　　月　　26　　日
      　　　　　　　　　　　　書　記　官  塗蕙如
訴訟費用計算式：
裁判費（新臺幣）1,000元
合計            1,000元